臺灣新竹地方法院刑事判決　　　　　　　　　　　　　九十一年度易字第三六五號
　　公　訴　人　臺灣新竹地方法院檢察署檢察官
　　被　　　告　乙○○
右列被告因竊盜案件，經檢察官聲請簡易判決處刑（九十年度偵字第三０三一號），
本院認應改用通常程序，判決如左：
    主  文
乙○○共同竊盜，處拘役伍拾玖日。如易科罰金，以佰元折算壹日。緩刑年。
    事  實
一、乙○○與丙○○（經本院另案以九十年度易字第八四八號審理）共同意圖為自己
    不法之所有，於民國九十年五月十三日晚上五時四十五分至六時之某時，在新竹
    市○○路五號好樂迪ＫＴＶ前，見甲○○所有之ＧＺＳ—４７８號重型機車鑰匙
    插於置物箱上，遂由丙○○在旁把風，乙○○下手開啟ＧＺＳ—４７８號重型機
    車機車置物箱，而共同竊取甲○○所有之牛仔褲、女用運動衫、背心、滑板褲各
    一件，及女用涼鞋一雙（價值共新台幣【下同】三千零七十元），二人得手後，
    乙○○將牛仔褲、女用涼鞋藏放於其所使用停放於旁邊之ＨＲＲ—０７６號機車
    置物箱內、丙○○亦將女用運動衫、背心、滑板褲藏放於其所使用停放在附近之
    ＪＱ３—１３７號機車置物箱內，嗣因乙○○之機車置物箱因塞滿贓物無法關閉
    ，甲○○於乙○○之機車置物箱內發現自己遭竊之衣物遂報警，經警於當晚七時
    三十分許，依車號在新竹市○○路五號好樂迪ＫＴＶ一０六號包廂內查獲乙○○
    ，並在乙○○、丙○○所使用之前揭機車置物箱內起出甲○○失竊之衣物而查獲
    上情（衣物已發還甲○○）。
二、案經甲○○訴由新竹市警察局第二分局報請臺灣新竹地方法院檢察署檢察官偵查
    聲請簡易判決處刑，嗣經本院改用通常程序審理。
    理  由
一、訊據被告乙○○對於在前揭時、地，因告訴人甲○○所有之機車鑰匙插於置物箱
    上，遂竊取置物箱內之衣物，竊得之部分衣物並藏放於證人即共同被告丙○○所
    使用之機車置物箱內等情迭於警訊、檢察官訊問、本院審理時坦承不諱，核與告
    訴人於警訊之指訴相符（見偵查卷第十二至十三頁），並有告訴人所出具之贓證
    物品認領保管收據一紙在卷足佐（見偵查卷第十九頁），是被告確有竊取告訴人
    衣物之犯行。至被告雖稱本件係其一人所為，且證人丙○○亦辯稱並未參與本件
    云云，然本件係被告與證人共同所為，業經被告於檢察官訊問時供述明確（見偵
    查卷第二十八至二十九頁），及證人丙○○於警訊、軍事檢察官第一次訊問時坦
    承無誤（見偵查卷第九至十頁、國防部北部地方軍事法院桃園分院檢察署檢察案
    件卷宗），而證人丙○○對於何以在機車上起出贓物，事後先供稱係被告跟伊拿
    鑰匙，伊看到被告兩手各提一個塑膠袋，裡面裝什麼伊不知（見本院九十年度易
    字第八四八號卷九十年十一月十日訊問筆錄第三頁），嗣又改稱係被告叫伊車箱
    借被告放東西，伊就跟被告出去ＫＴＶ開車箱給被告放東西（見本院九十年度易
    字第八四八號卷九十一年四月十日訊問筆錄第三頁），復又供稱是被告先出去買
    東西伊接著也出去買東西而在ＫＴＶ門口遇到（見本案九十一年五月十七日訊問
    筆錄第四頁），證人丙○○所述竟前後不一，與被告事後所改稱係剛偷完後證人
    丙○○才出來ＫＴＶ，伊向證人借車箱放東西，有跟證人說是衣物等語齟齬（見
    本案九十一年五月十七日訊問筆錄第七至八頁），顯見被告與證人丙○○事後改
    稱證人並未參與本件，無非為勾串迴避之詞，不足採信。是本件係被告與證人丙○○共同行竊已堪認定。
二、核被告所為係犯刑法第三百二十條第一項之竊盜罪。被告乙○○與丙○○間有犯
    意之聯絡及行為之分擔，應論以共同正犯。爰審酌被告素行良好、年紀尚輕，因
    一時貪念而觸犯本罪，犯罪後已坦承自己之犯行，深具悔意，態度良好，及所竊
    財物價值三千餘元等一切情狀，量處如主文所示之刑，以資懲儆。末查，被告前
    未受有期徒刑以上刑之宣告，有臺灣高等法院被告全國前案紀錄表附卷可稽，因
    一時貪念致觸犯本件犯行，經此偵查程序及科刑判決後當知所警惕，信無再犯之
    虞，本院認為前開對其所宣告之刑，以暫不執行為適當，爰併予宣告緩刑三年，
    以勵自新。
三、據上論斷，應依刑事訴訟法第四百五十二條、第二百九十九條第一項前段，刑法
    第二十八條、第三百二十條第一項、第四十一條第一項、第七十四條第一款，罰
    金罰鍰提高標準條例第一條前段、第二條，判決如主文。
本案經檢察官吳金棟到庭執行職務。
中      華      民      國    九十一    年      五      月    三十一    日
                              臺灣新竹地方法院刑事第二庭
                法    官  黃美盈
如不服本判決，應於判決送達後十日內向本院提出上訴狀（應附繕本），上訴於臺灣
高等法院。
右正本證明與原本無異。
                                      書 記 官  吳尚文
中      華      民      國    九十一    年      五      月    三十一    日
附錄論罪科刑法條：
刑法第三百二十條第一項：
意圖為自己或第三人不法之所有，而竊取他人之動產者，為竊盜罪，處五年以下有期
徒刑、拘役或五百元以下罰金。
